臺灣臺中地方法院刑事判決　　　　　　　　　　　　九十三年度訴字第一二五五號
　　公　訴　人　臺灣臺中地方法院檢察署檢察官
　　被　　　告　甲○○
右列被告因違反毒品危害防制條例案件，經檢察官聲請簡易判決處刑（九十三年度毒
偵字第一三四一號），經本院臺中簡易庭認不宜以簡易判決處刑（九十三年度中簡字
第一二八六號），移由本院刑事庭改依通常程序審理，再經檢察官移
年度毒偵字第一三一五號），嗣被告於準備程序中就被訴及移
陳述，經本院合議庭裁定由受命法官獨任進行簡式審判程序，判決如左：
    主  文
甲○○連續施用第一級毒品，累犯，處有期徒刑壹年貳月，扣案之含有第一級毒品海
洛因成分之注射針筒貳支及夾鍊袋個，均沒收銷燬之。
    事  實
一、(一)甲○○前於民國八十七年間因施用毒品案件，經本院以八十七年度毒聲字第一
      一五七號裁定送觀察、勒戒後，認無繼續施用毒品之傾向，而由臺灣臺中地方
      法院檢察署檢察官以八十七年度偵字第一六三三一號為不起訴處分確定。旋於
      八十七年間再因施用毒品案件，經本院以八十七年度毒聲字第三二八０號裁定
      送觀察、勒戒後，認有繼續施用毒品之傾向，而經本院以八十七年度毒聲字第
      三六四七號裁定令入戒治處所施以強制戒治一年，嗣經本院以八十八年度毒聲
      字第三四三０號裁定停止戒治，所餘戒治期間付保護管束，而於八十八年六月
      二十八日起出所停止戒治，乃於八十八年十二月七日保護管束期滿，且未經撤
      銷；另經臺灣臺中地方法院檢察署檢察官以八十七年度偵字第二五三六一號聲
      請簡易判決處刑，嗣經本院臺中簡易庭以八十八年度中簡字第七六號判決判處
      有期徒刑四月確定在案。甲○○另於八十七年間因竊盜案件，經本院以八十八
      年度易字第一０九號判決判處有期徒刑九月確定在案。其所犯上開施用毒品、
      竊盜二罪，再經本院以八十九年度聲字第六一號裁定應執行有期徒刑一年確定
      在案，檢察官原執行指揮書執行期滿日為八十九年六月二十七日，甲○○係於
      八十九年五月三十一日因縮刑期滿而執行完畢。
    (二)詎甲○○仍不知悔悟，於前開強制戒治執行完畢釋放以及有期徒刑執行完畢後
      五年內，復基於施用第一級毒品之概括犯意，自九十二年十二月中旬某日起，
      至九十三年四月十四日上午十時四十分以前某時止，在其位於臺中縣烏日鄉○
      ○路○段長壽巷一二０號住處內或臺中縣、市其他不詳地點，以將第一級毒品
      海洛因摻水稀釋後，以針筒注射入體內之方式，以每天施用約二次之頻率，連
      續施用第一級毒品海洛因多次。嗣為警先於九十三年三月十七日十六時許，在
      其上開住處查獲，並採集其尿液送鑑後呈嗎啡（海洛因之代謝物）陽性反應，
      又為警再於九十三年四月十四日十時四十分，在臺中市○區○○路與四維街交
      岔路口處查獲，扣得甲○○所有供施用海洛因所用之注射針筒二支及夾鍊袋三
      個（本院九十三年度保管字第三００五號，均使用過而留有海洛因殘渣），並
      採集其尿液送鑑後亦呈嗎啡（海洛因之代謝物）陽性反應，而為警查悉上情。
二、案經臺中市警察局第一分局報請臺灣臺中地方法院檢察署檢察官偵查後，聲請簡
    易判決處刑，經本院臺中簡易庭認不宜以簡易判決處刑，移由本院刑事庭改依通
    常程序審理，另經臺中縣警察局烏日分局報請臺灣臺中地方法院檢察署檢察官偵
    查後，移送併辦。
    理  由
一、前揭事實，業據被告甲○○於本院準備程序及審理時均坦承不諱，且被告於九十
    三年三月十七日、九十三年四月十四日先後為警查獲後所分別採集之尿液，經分
    別送請臺中縣衛生局、詮昕科技股份有限公司檢驗後，其結果均呈嗎啡（海洛因
    之代謝物）陽性反應，有臺中縣衛生局尿液煙毒檢驗報告書及詮昕科技股份有限
    公司濫用藥物尿液檢驗報告各一份在卷足憑；又為警所扣得被告甲○○所有供施
    用海洛因所用之注射針筒二支及夾鍊袋三個，經本院送請法務部調查局以化學呈
    色法及氣相層析質譜儀分析法鑑定後，其鑑定結果認為各該送鑑物品均含有第一
    級第六項毒品海洛因成分之殘留，有該局九十三年八月十二日調科壹字第093623
    94480號鑑定通知書一份附卷可稽；此外，尚有委託鑑驗尿液與真實姓名對照表
    、勘察採證同意書、員警職務報告、搜索扣押筆錄、扣押物品目錄表、查獲現場
    圖等各一份存卷可參。準此，足認被告之自白核與事實相符，得為證據，且堪採
    信。綜上所述，本件事證明確，被告上開犯行洵堪認定。
二、按毒品危害防制條例第二十條、第二十三條係規定對於經觀察勒戒或強制戒治執
    行完畢釋放後，五年內再犯該條例第十條之罪者，不適用毒品危害防制條例第二
    十條第一、二項規定之觀察勒戒及強制戒治之處遇程序，而應逕由檢察官依法追
    訴。查被告前於八十七年間因施用毒品案件，經本院裁定送觀察、勒戒後，認無
    繼續施用毒品之傾向，而由臺灣臺中地方法院檢察署檢察官以八十七年偵字第一
    六三三一號為不起訴處分確定，次於八十七年間再因施用毒品案件，經本院裁定
    送觀察、勒戒後，認有繼續施用毒品之傾向，而經本院裁定令入戒治處所施以強
    制戒治一年，嗣經本院裁定停止戒治，所餘戒治期間付保護管束，而於八十八年
    六月二十八日起出所停止戒治，乃於八十八年十二月七日保護管束期滿，且未經
    撤銷，另經臺灣臺中地方法院檢察署檢察官聲請簡易判決處刑後，經本院臺中簡
    易庭以八十八年度中簡字第七六號判決判處有期徒刑四月確定在案等情，業經本
    院調取臺灣臺中地方法院檢察署八十七年度偵字第一六三三一號（含該署八十七
    年度聲觀字第一一六五號、本院八十七年度毒聲字第一一五七號）、該署八十七
    年度毒偵字第二五三六一號（含該署八十七年度聲觀字第二九三六號、八十八年
    度戒執二字第九０號、八十八年度戒執護字第三九０號、本院八十七年度毒聲字
    第三六四七號、本院八十八年度毒聲字第三四三０號、本院八十八年度中簡字第
    七六號）等案卷核閱屬實，並有臺灣臺中地方法院檢察署九十三年九月十四日以
    中檢守資字第０九三一四０００八六號函所檢送之該署最新刑案資料查註紀錄表
    以及九十三年九月二十一日之最新臺灣高等法院被告全國前案紀錄表各一份略可
    參酌，則被告於前述強制戒治執行完畢釋放後，五年內復為本件施用第一級毒品
    海洛因之犯行，係再犯毒品危害防制條例第十條之罪，堪以認定。
三、按海洛因係毒品危害防制條例第二條第二項第一款所列之第一級毒品，不得非法
    施用。核被告所為，係犯毒品危害防制條例第十條第一項之施用第一級毒品罪。
    被告持有第一級毒品海洛因後進而施用，其持有之低度行為應為施用之高度行為
    所吸收，不另論其持有第一級毒品罪。又被告先後分別多次施用第一級毒品之犯
    行，時間緊接，犯罪構成要件相同，顯係出於概括之犯意為之，為連續犯，應依
    刑法第五十六條規定，以一罪論，並加重其刑。被告於八十七年間因前述施用毒
    品案件及另犯竊盜案件，分別經本院判處有期徒刑四月、九月確定後，再經本院
    以八十九年度聲字第六一號裁定應執行有期徒刑一年確定在案，檢察官原執行指
    揮書執行期滿日為八十九年六月二十七日，乃於八十九年五月三十一日因縮刑期
    滿而執行完畢，業經本院調取臺灣臺中地方法院檢察署八十九年度執更字第三六
    一號案卷核閱屬實，且有臺灣臺中監獄在監或出監受刑人資料表一份存卷可查，
    並有卷附前述最新之臺灣臺中地方法院檢察署刑案資料查註紀錄表以及臺灣高等
    法院被告全國前案紀錄表各一份略可參酌，其於五年內再犯本件有期徒刑以上之
    罪，為累犯，應依刑法第四十七條規定，遞加重其刑。爰審酌被告前曾因施用毒
    品案件，經本院裁定送觀察、勒戒及強制戒治後，仍不知戒除施用毒品之惡習，
    而無視於毒品對於自身健康之戕害及國家對於杜絕毒品犯罪之禁令，其施用毒品
    期間長達五月，惟施用毒品係屬自戕行為，犯罪手段尚屬平和，亦未因此而危害
    他人，所生損害尚非鉅大，且其於本院審理期間坦承犯行，態度尚稱良好，況且
    施用毒品者均有相當程度之成癮性及心理依賴，其犯罪心態與一般刑事犯罪之本
    質並不相同，應側重適當之醫學治療及心理矯治為宜等一切情狀，量處如主文所
    示之刑，以示警懲。扣案之注射針筒二支及夾鍊袋三個（本院九十三年度保管字
    第三００五號），為被告所有供施用海洛因所用之物，業經被告供承在卷，且既
    均含有第一級第六項毒品海洛因成分之殘留，已如前述，則該等扣案物與其上殘
    留之海洛因實已無從析離，整體應視為毒品，均為違禁物，應依毒品危害防制條
    例第十八條第一項前段之規定宣告沒收銷燬之。
四、公訴人併送併辦部分即被告自九十二年十二月中旬某日起，至九十三年四月十四
    日十時四十分往前回溯九十六小時以前止之施用第一級毒品海洛因之犯行部分（
    九十三年度毒偵字第一三一五號），查與業經聲請簡易判決處刑部分（九十三年
    度毒偵字第一三四一號）為連續犯之裁判上一罪之法律關係，亦應為聲請簡易判
    決處刑範圍之所及，既經移送併辦，本院自應審理之，附此敘明。
五、據上論斷，應依刑事訴訟法第四百五十二條、第二百七十三條之一第一項、第二
    百九十九條第一項前段，毒品危害防制條例第十條第一項、第十八條第一項前段
    ，刑法第十一條、第五十六條、第四十七條，判決如主文。
中      華      民      國     九十三     年     九     月    二十九    日
                              臺灣臺中地方法院刑事第一庭
                                  法  官  廖  慧  如
右正本證明與原本無異。
如不服本判決，應於判決送達後十日內向本院提出上訴狀，上訴於臺灣高等法院臺中
分院( 須附繕本 )。
                                   書記官
中      華      民      國     九十三     年     九     月    二十九    日
附錄論罪科刑法條全文
毒品危害防制條例第十條第一項
施用第一級毒品者，處六月以上五年以下有期徒刑。
